臺灣高等法院高雄分院刑事判決　　　　 99年度上訴字第936號
上　訴　人
即　被　告　李燕松
選任辯護人　柯尊仁律師
上　訴　人
即　被　告　鄭春生
選任辯護人　吳建勛律師
　　　　　　梁宗憲律師
　　　　　　陶德斌律師
上　訴　人
即　被　告　顏俊
指定辯護人　本院公設辯護人　 孫妙岑
上　訴　人
即　被　告　李承縉
選任辯護人　林伯祥律師
　　　　　　王銘鈺律師
上列上訴人等因違反毒品危害防制條例案件，不服臺灣高雄地方
法院98年度訴字第1566號中華民國99年4 月9 日第一審判決（起
訴案號：臺灣高雄地方法院檢察署98年度偵字第24171 、24174
號，併案案號：同署98年度偵字第35535 號），提起上訴，本院
判決如下：
    主  文
上訴駁回。
    事  實
一、李燕松、鄭春生、顏俊卿（綽號少年仔）、李承縉與文景航
    空貨運承攬股份有限公司（址設臺北市○○區○○街178 號
    1 樓，以下簡稱文景公司）負責人林景涼、鄭文王（以上二
    人由檢察官另行偵辦中）均明知愷他命（Ketamine，下稱愷
    他命）係毒品危害防制條例第2 條第2 項第3 款所列之第三
    級毒品，不得非法運輸、持有，竟共同基於自臺北市運輸第
    三級毒品至高雄市之犯意聯絡，先由林景涼於不詳時、地取
    得第三級毒品愷他命59罐（驗後合計淨重4 萬5747.04 公克
    、純質淨重為4 萬3043.39 公克），分裝置於2 個航空貨運
    袋中，放在文景公司，並由李承縉負責駕駛車輛從文景公司
    載運至高雄市，由李燕松、顏俊負責在高雄市接應，由鄭
    春生、鄭文王負責居中聯絡。嗣由李燕松於98年8 月12日20
    時51分許及同年月13日零時16分許均撥打鄭春生所有門號00
    00000000000 號行動電話，要求鄭春生聯絡將上開愷他命毒
    品由臺北市文景公司運送至高雄市，經鄭春生以前開門號00
    00000000000 號行動電話與鄭文王所持用門號000000000000
    0 號行動電話聯絡後，約定將上開愷他命毒品由臺北市文景
    公司以貨車運送至高雄市三民區○○○路778 號。鄭文王於
    98年8 月13日8 時8 分許以門號0000000000000 號行動電話
    撥打林景涼所持用門號0000000000000 號行動電話，聯絡林
    景涼於該日將上開愷他命毒品由臺北市文景公司運送至高雄
    市三民區○○○路778 號，林景涼旋於同日8 時12分許即以
    上開門號0000000000000 號行動電話撥打李承縉所有門號00
    00000000號行動電話，聯絡李承縉駕車將愷他命59罐運送至
    高雄市，李承縉於同日9 時許至臺北市○○區○○街178 號
    1 樓文景公司，駕駛車牌號碼3213-QY 號自用小貨車搬運輸
    送2 個航空貨運袋所裝合計59罐之愷他命，沿國道1 號至左
    營交流道下高速公路，駛向高雄市三民區○○○路778 號前
    。又鄭春生於98年8 月13日9 時許至鄰近高雄市三民區○○
    ○路77 8號之裕誠路與民族路交岔口與李燕松見面，告知李
    燕松上開愷他命將於該日13時許由貨車運送至高雄市三民區
    ○○○路778 號後先行離去，李燕松即於同日9 時45分許以
    其所有門號0000000000號行動電話撥打顏俊卿所有門號0000
    000000號行動電話，相約在上開高雄市○○區○○路與民族
    路交岔口見面，嗣顏俊卿於同日10時19分許駕駛車牌號碼YP
    -8690 號自用小客車到達上開路口後，李燕松當面告知顏俊
    卿於當日13時許駕駛該部自用小客車，至高雄市三民區○○
    ○路77 8號接應愷他命毒品，並交付新臺幣（下同）2000元
    供顏俊卿接應愷他命之駕車油費及購買用以分裝愷他命之塑
    膠袋，其後二人各自離開。嗣鄭春生於98年8 月13日12時55
    分許，與李燕松再次在高雄市○○區○○路與民族路交岔口
    見面時，告知李燕松運送愷他命毒品之貨運公司名稱為「文
    景」後離開現場，嗣顏俊卿於同日12時56分許駕駛車牌號碼
    YP-8690 號自用小客車，到達上開高雄市三民區○○○路77
    8 號附近停車後，下車至馬路對面與李燕松會合，等待接收
    愷他命毒品。嗣李承縉於同日13時8 分許駕駛車牌號碼3213
    -QY 號自用小貨車，載送愷他命毒品到達上開高雄市三民區
    ○○○路778 號前，由站在馬路對面之李燕松、顏俊卿所發
    覺，李燕松即以其所有門號0000000000000 號行動電話撥打
    鄭春生所有之門號0000000000000 號行動電話，知告鄭春生
    有貨車停在上開高雄市三民區○○○路778 號前，但貨車上
    未印漆貨運公司名稱，不能確定為文景公司貨車，鄭春生要
    求李燕松向該貨車司機詢問，李燕松即與顏俊卿橫越馬路，
    由李燕松向駕駛車牌號碼3213-QY 號自用小貨車之李承縉詢
    問並要求交貨，惟李承縉於未與林景涼聯絡確認前，不願交
    貨，李燕松即於同日13時9 分許再以上開門號000000000000
    0 號行動電話撥打鄭春生之門號0000000000000 號行動電話
    ，告知鄭春生該貨車司機不肯交付愷他命毒品，要求鄭春生
    聯絡，使該司機即李承縉立即交付愷他命毒品，鄭春生即以
    門號0000000000000 號行動電話撥打鄭文王所使用之門號00
    00000000000 號行動電話，嗣李承縉於同日13時11分許以上
    開門號0000000000號行動電話接獲林景涼以門號0000000000
    000 號行動電話所撥打指示交貨之電話後，李承縉即打開所
    駕駛自用小貨車之車廂門，將裝有愷他命毒品之2 個航空貨
    運袋搬下貨車，由李燕松將運費1 萬8000元交付李承縉，由
    顏俊卿將其中一袋愷他命毒品搬上其車牌號碼YP-8690 號自
    用小客車之後座，嗣同日13時25分許為現場埋伏監控之法務
    部調查局南部地區機動站、高雄市政府警察局新興分局、高
    雄市政府警察局小港分局等所組成之專案小組成員當場查獲
    ，並在上開車牌號碼3213-QY 號自用小貨車旁及車牌號碼YP
    -8690 號自用小客車後座，各扣得1 袋裝有第三級毒品愷他
    命毒品之航空貨運袋，2 袋合計59罐愷他命（驗後合計淨重
    4 萬57 47.04公克、純質淨重為4 萬3043.39 公克），並扣
    得李燕松所有供聯絡運輸愷他命毒品所用之門號0000000000
    000 號、0000000000號行動電話各1 具（均含SIM 卡）、記
    載「少年0000000000」之筆記1 張、顏俊卿所有供聯絡運輸
    愷他命毒品所用之門號0000000000號行動電話1 具（含SIM
    卡）及所得現金2000元、李承縉所有供聯絡運輸愷他命毒品
    所用之門號0000000000號行動電話1 具（含SIM 卡）及因運
    輸愷他命毒品所得現金1 萬8000元，同時逮捕在高雄市○○
    ○路778 號附近永和豆漿店門口之鄭春生，扣得鄭春生所有
    供聯絡運輸愷他命毒品所用之門號0000000000000 號行動電
    話1 具（含SI M卡）、記載收取愷他命毒品之地址「民族一
    路778 號」之筆記1 張。
二、案經法務部調查局南部地區機動站報告臺灣高雄地方法院檢
    察署檢察官偵查後起訴及移送併辦。
    理  由
一、本件被告以外之人於審判外之言詞或書面之陳述，檢察官、
    被告等及辯護人等就該陳述之證據能力，未於言詞辯論終結
    前聲明異議，本院審酌該言詞陳述或書面陳述作成時之情況
    ，認為適當者，依刑事訴訟法第159 條之5 第1 項、第2 項
    規定，該等證據均有證據能力，先予敘明。
二、上開事實，業據被告李燕松、鄭春生於本院審理中坦承有共
    同運輸第三級毒品愷他命之犯行，惟被告李燕松之辯護人辯
    以：本件是鄭春生要將毒品愷他命交予李燕松，李燕松亦確
    實接貨，但李燕松僅係介紹買主而已，並無運送毒品之犯意
    聯絡及行為分擔云云，被告鄭春生則另辯以：這批毒品愷他
    命是謝至豪( 原名謝旺霖) 在臺北委託我介紹買主，而李燕
    松介紹之買主在高雄，所以運送到高雄交貨，鄭文王、林景
    涼不知道運輸的貨品是毒品，我跟鄭文王說毒品是來路不明
    之電子零件，愷他命是由謝至豪請人送去文景公司云云。被
    告顏俊卿則否認犯行並辯稱：我受被告李燕松委託，開車至
    查獲現場接貨，李燕松給我工資2000元，我不知道該批貨品
    是毒品愷他命，李燕松告訴我是古董，他叫我買大垃圾袋，
    說古董來的時候，要拆開包好云云。被告李承縉於本院審理
    中未到庭，其於原審審理時否認犯行並辯稱：我受林景涼指
    示，開車將貨品運送至查獲現場交給收貨人，我不知道該批
    貨品是毒品愷他命云云。經查：
  (一)林景涼係址設臺北市○○區○○街178 號1 樓文景公司之負
    責人，於不詳時、地取得愷他命毒品59罐，分裝置於2 個航
    空貨運袋中，放在文景公司，被告李燕松於98年8 月12日20
    時51分許及同年月13日零時16分許均以電話撥打被告鄭春生
    所持用門號0000000000000 號行動電話，聯絡將貨品運送至
    高雄市及接貨事宜，經被告鄭春生以前開門號000000000000
    0 號行動電話與門號0000000000000 號行動電話聯絡後，知
    悉貨品將以貨車運送至高雄市三民區○○○路778 號，鄭文
    王於98年8 月13日8 時8 分許以門號0000000000000 號行動
    電話撥打林景涼所持用門號0000000000000 號行動電話，聯
    絡林景涼於該日將本件愷他命毒品由臺北市文景公司運送至
    高雄市三民區○○○路778 號，林景涼旋於同日8 時12分許
    即以上開門號0000000000000 號行動電話撥打李承縉所持用
    門號0000000000號行動電話，聯絡被告李承縉駕車將貨品運
    送至高雄市，被告李承縉於同日9 時許至臺北市○○區○○
    街178 號1 樓，駕駛車牌號碼3213-QY 號自用小貨車載送2
    個航空貨運袋內裝59罐愷他命毒品，沿國道1 號至左營交流
    道下高速公路後，駛向高雄市三民區○○○路778 號前。被
    告鄭春生於98年8 月13日9 時許至鄰近高雄市三民區○○○
    路778 號之裕誠路與民族路交岔口與李燕松見面，告知被告
    李燕松於該日13時許貨車將運送貨品至高雄市三民區○○○
    路778 號後先行離去，被告李燕松即於同日9 時45分許以門
    號0000000000號行動電話撥打被告顏俊卿所持用門號000000
    0000號行動電話，相約在上開高雄市○○區○○路與民族路
    交岔口見面，嗣被告顏俊卿於同日10時19分許駕駛車牌號碼
    YP-8690 號自用小客車到達上開路口後，被告李燕松當面告
    知被告顏俊卿於當日13時許駕駛該部自用小客車，至高雄市
    三民區○○○路778 號接運貨品，並交付2000元供被告顏俊
    卿載運貨品之駕車油費及購買分裝貨品之塑膠袋，其後二人
    各自離開。被告鄭春生於98年8 月13日12時55分許，與被告
    李燕松再次在高雄市○○區○○路與民族路交岔口見面時，
    告知被告李燕松運送貨品之貨運公司名稱為「文景」後離開
    ，嗣被告顏俊卿於同日12時56分許駕駛車牌號碼YP-8690 號
    自用小客車，到達上開高雄市三民區○○○路778 號附近停
    車後，下車至馬路對面與被告李燕松會合，等待接收貨品。
    被告李承縉於同日13時8 分許駕駛車牌號碼3213-QY 號自用
    小貨車，載送貨品到達上開高雄市三民區○○○路778 號前
    ，由站在馬路對面之被告李燕松、顏俊卿所發覺，被告李燕
    松即以門號0000000000000 號行動電話撥打被告鄭春生之門
    號0000000000000 號行動電話，告知被告鄭春生有貨車停在
    上開高雄市三民區○○○路778 號前，但貨車上未漆印貨運
    公司名稱，不能確定為文景公司貨車，被告鄭春生要求被告
    李燕松向該貨車司機詢問，被告李燕松與被告顏俊卿即橫越
    馬路，由被告李燕松向駕駛車牌號碼3213-QY 號自用小貨車
    之被告李承縉詢問並要求交貨，惟被告李承縉於未與林景涼
    聯絡確認前，不願交貨，被告李燕松即於同日13時9 分許再
    以上開門號0000000000000 號行動電話撥打被告鄭春生之門
    號0000000000000 號行動電話，告知被告鄭春生該貨車司機
    不肯交付貨品，要求被告鄭春生聯絡，使該司機即被告李承
    縉立即交付貨品，鄭春生即以門號0000000000000 號行動電
    話撥打門號0000000000000 號之行動電話，嗣被告李承縉於
    同日13時11分許以上開門號0000000000號行動電話接獲林景
    涼以門號0000000000000 號行動電話所撥打之電話，被告李
    承縉即打開所駕駛自用小貨車之車廂門，將2 個航空貨運袋
    搬下貨車，由被告李燕松將運費1 萬8000元交付被告李承縉
    ，由被告顏俊卿將其中一個航空貨運袋搬上其車牌號碼YP-8
    690 號自用小客車之後座，於同日13時25分許為現場埋伏監
    控之法務部調查局南部地區機動站、高雄市政府警察局新興
    分局、高雄市政府警察局小港分局等所組成之專案小組成員
    當場查獲，並在上開車牌號碼3213-QY 號自用小貨車旁及車
    牌號碼YP-8690 號自用小客車後座，各扣得1 袋裝有第三級
    毒品愷他命毒品之航空貨運袋，2 袋合計59罐愷他命等情，
    經被告李燕松（偵一卷4 至6 頁、原審院二卷19、46至48、
    217 、原審院三卷12至16頁）、被告鄭春生（偵一卷104 頁
    、原審院二卷26、27、29、54至56、177 、178 頁、原審院
    三卷17至18反頁）、被告顏俊卿（偵一卷45、113 頁、原審
    院二卷200 至202 頁、原審院三卷24頁）、被告李承縉（偵
    一卷51頁、72至73頁、102 、103 頁、原審院一卷200 頁、
    原審院二卷184 至186 頁、原審院三卷20至22反頁）分別供
    證明確，且有法務部調查局南部地區機動工作組搜索扣押筆
    錄、扣押物品目錄表（偵一卷19至23頁）、查獲時現場蒐證
    相片（偵一卷32、33頁）、文景公司之營業登記資料查詢（
    偵一卷133 頁）、對被告李燕松、顏俊卿及鄭文王、林景涼
    所持用上開行動電話之通訊監察書及之通訊監察作業報告表
    （原審院一卷186 至195 頁、偵一卷78至81頁、16頁）、被
    告李燕松所持用門號0000000000號、被告李承縉所持用門號
    0000000000號、被告顏俊卿所持用門號0000000000號行動電
    話雙向通聯查詢資料（原審院二卷115 頁、120 、121 頁、
    140 至142 頁）在卷可佐。又被告李燕松於98年8 月13日12
    時55分許與被告顏俊卿電話通話前，經被告鄭春生告知「文
    景」一情，經原審勘驗上開時間被告李燕松以門號00000000
    00號與被告顏俊卿之門號0000000000號行動電話通訊監察錄
    音光碟無誤，有勘驗筆錄在卷可憑（原審院二卷216 、217
    頁）。又本件扣案之2 個航空貨運袋合計59罐白色結晶物，
    經鑑驗後結果均含第三級毒品愷他命成分（驗後合計淨重4
    萬5747.04 公克、純質淨重為4 萬3043.39 公克），有法務
    部調查局98年10月7 日調科壹字第09800520040 號鑑定書（
    偵一卷128 頁）附卷可參，此部分事實應堪認定。
  (二)上開事實，復有下列通聯紀錄可佐：
  (1)被告李燕松於98年8 月12日20時51分許與被告鄭春生之上開
    電話通聯中有下列對話情形：被告李燕松：「我想喔，不然
    這樣子，明天早上，你叫他乾脆拿到我們那邊，我先把它接
    起來，反正那個土豆殼也還沒剝。」、被告鄭春生：「你朋
    友那邊不好喔？」、被告李燕松：「不是啦，那個價錢不太
    好…你叫他明天早上來，我另外還有別人，他們作花生糖的
    還有別人。」、被告鄭春生：「原本那個呢？」、被告李燕
    松：「原先的價錢他不要，他還要減一碼下來。」、被告鄭
    春生：「你另外朋友那邊可以照原先？」、被告李燕松：「
    我現在不知道，但是我現在應該先自己弄一下，沒關係，就
    一、二天就好，一天、二天而已，有可能當天就夠了，財仔
    這邊我跟他商量，看能不能多個0.5 …對不對？」、被告鄭
    春生：「如果只差一碼，就給他好了。」、被告李燕松：「
    好啦，不然你看怎樣再打給我。」、被告鄭春生：「好，我
    聯絡看怎樣，再跟你說。」等語。另該二人於98年8 月13日
    零時16分許之上開電話通聯中有下列對話情形：被告李燕松
    ：「張先生不要，我回來拜託財仔，他說沒關係，但是那個
    魚冰那麼久，不要壞了，我看乾脆叫他拖下來好了。」、被
    告鄭春生：「是說他們那麼多，之前都交代好了，現在又變
    這樣，唉…」、被告李燕松：「他現在就不要，我聽老仔說
    ，現在追錢追得哎哎叫…沒關係，看怎樣再那個，叫他明天
    （應係指98年8 月13日）拖下來沒關係，我跟財仔說好了…
    」、被告鄭春生：「是直接叫他們拿嗎？財仔那邊是怎樣？
    是直接給他們還是怎樣？」、被告李燕松：「沒有啦，我叫
    少年仔拿去拆一拆，弄好。現在叫他弄，到時大家又出差錯
    要怎麼辦，斤兩出差錯要怎麼辦，我叫他接起來沒關係，你
    看他什麼時候直接拖下來，看在什麼地方，你跟他約地方。
    」、被告鄭春生：「你要叫你的少年仔。」、被告李燕松：
    「對，我也會去。」、被告鄭春生：「我明天（應係98年8
    月13日）聯絡一下，再聯絡。」、被告李燕松：「好。」等
    語。又鄭文王與林景涼於98年8 月13日8 時8 分許之上開電
    話通聯中有下列對話情形：鄭文王：「你能不能叫人拿到高
    雄來？」、林景涼：「哇」、鄭文王：「之前你們有出來的
    那個手下，在什麼路他知道。」、林景涼：「不同人就不知
    道了，不然你再給我一下。」、鄭文王：「那路你知道，如
    果知道我號碼給你。」、林景涼：「好，幾號？」、鄭文王
    ：「778 。」、林景涼：「778 ，好。」等語。以上3 通電
    話對話情形，有前開通訊監察作業報告表附卷可憑。
  (2)被告鄭春生聯絡將本案愷他命毒品運送至高雄時，係以門號
    0000000000000 號行動電話撥打門號0000000000000 號行動
    電話一節，經被告鄭春生坦承在卷（偵一卷104 頁），而於
    98年8 月13日以上開門號0000000000000 號行動電話與林景
    涼聯絡將本案愷他命毒品運至高雄市之人係鄭文王，亦有上
    開通訊監察結果報告書可佐，核與被告鄭春生所供聯絡運送
    之情節相符，且被告鄭春生曾以門號0000000000000 號行動
    電話與鄭文王所持用門號0000000000000 號行動電話聯絡一
    情，經原審法院依職權調取原審法院98年度聲監續字第1928
    號卷核閱無誤，有該卷所附原審法院98年度聲監字第1209號
    通訊監察結果報告書之98年7 月23日16時49分、20時54分之
    通訊監察譯文可參，益見被告鄭春生與鄭文王門號00000000
    00000 號行動電話，早有聯絡，應知持用電話之人為鄭文王
    。被告鄭春生辯稱持用門號0000000000000 號行動電話與其
    聯絡之人為年籍不詳之「謝旺霖」云云，核與上開事實不符
    ，應非可採。本件案發時門號0000000000000 號行動電話為
    鄭文王所持用，被告鄭春生以門號0000000000000 號行動電
    話撥打門號0000000000000 號行動電話之方式，與鄭文王聯
    絡本案愷他命毒品之運送事宜甚明。
  (3)被告李燕松、鄭春生均坦承上開98年8 月12日20時51分許及
    同年月13日零時16分許之電話通聯中，被告李燕松要求被告
    鄭春生聯絡於98年8 月13日「拿到我們那邊，我先把它接起
    來」、「叫他拖下來」之物，即事後所查扣之本件愷他命毒
    品等語（原審院二卷46、54頁），核與鄭春生聯絡鄭文王後
    ，鄭文王於98年8 月13日8 時8 分許與林景涼之上開通聯中
    明確提及「778 號」，被告李承縉受指示載運之地點為高雄
    市○○○路778 號，且被告鄭春生告知被告李燕松貨運公司
    為「文景」，接貨地點同為高雄市○○○路778 號等情相符
    ，足見被告李燕松、鄭春生於上開98年8 月12日20時51分許
    及同年月13日零時16分許之電話通聯中所談論運送之物為同
    一，即本件愷他命毒品。
  (4)本案查扣之愷他命毒品裝於塑膠罐，共59罐，驗後淨重合計
    達4 萬5747.04 公克，平均每罐驗後淨重約775.37公克，已
    如上述，並有查獲現場相片可憑，其總數及每罐裝之愷他命
    毒品數量非少，確有分裝之必要。又被告李燕松於98年3 月
    13日，本案愷他命毒品未運至高雄市前之10時19分許，與被
    告顏俊卿見面時，即要求被告顏俊卿購買用以分裝之塑膠袋
    一情，此為被告李燕松、顏俊卿所是認（偵一卷111 頁、11
    3 頁、原審院二卷202 、203 頁），對應於被告李燕松、鄭
    春生於上開98年3 月13日零時16分通話內容，可見被告鄭春
    生提及「那麼多」，與本件愷他命毒品數量甚多一情相符；
    被告李燕松提及「我自己弄一下」、「我叫少年仔（即被告
    顏俊卿）拿去拆一拆，弄好」，以避免「斤兩」出差錯等語
    ，佐以被告李燕松指示被告顏俊卿購買用於分裝之塑膠袋及
    毒品重視「斤兩」常情，可知被告李燕松通聯中所謂「弄一
    下」、「拆一拆」、「弄好」等語，均係指對本件愷他命毒
    品測定重量加以分裝，以避免「斤兩」出差錯而言，核與本
    件愷他命毒品為大量塑膠罐包裝，而有分裝必要之情形相符
    ，顯見被告李燕松、鄭春生於本件查獲前，對於本件愷他命
    毒品之數量、包裝情形知之甚詳。又被告李燕松與被告鄭春
    生於上開98年8 月12日20時51分許及同年月13日零時16分許
    之電話通聯中，被告李燕松提及：張先生不依原先價錢，要
    再減一碼，我與財仔商量，看能不能多個0.5 等語，被告鄭
    春生並回應：「如果只差一碼，就給他好了」，而被告李燕
    松、鄭春生於原審審理中均坦承，上開所謂「一碼」、「0.
    5 」均係指價格金錢，可見被告李燕松、鄭春生就本案所運
    物品討論其價格，衡情物品價格與該物之種類、品質、數量
    相關，若非知悉本案物品為愷他命毒品，被告李燕松、鄭春
    生應無從以具體「一碼」、「0.5 」之方式，相互討論其價
    格。被告李燕松於上開98年8 月12日20時51分許及同年月13
    日零時16分許之電話通聯中，復提及「那個土豆殼也還沒剝
    」、「作花生糖的還有別人」、「那個魚冰那麼久」等語，
    而本件運輸之物，並非「土豆殼」、「花生糖」或「魚」，
    且就被告李燕松上開通聯對話之前後語義連貫觀察，可知所
    謂「土豆殼」、「花生糖」及「魚」均係被告李燕松要求被
    告鄭春生聯絡運送之物，即本案愷他命毒品，若非被告李燕
    松已知悉所要求運送之物為不法之愷他命毒品，為避免遭監
    聽追查，何須於上開電話中刻意以「土豆殼」、「花生糖」
    及「魚」等不同密語代之，若非被告鄭春生知悉被告李燕松
    上開「土豆殼」、「花生糖」及「魚」均為愷他命毒品之密
    語，何以於該次通聯後即聯絡鄭文王運送本案愷他命毒品，
    而未運送所謂土豆、花生糖或魚，且未於上開通聯中疑問被
    告李燕松所謂「土豆殼」、「花生糖」及「魚」係指何物，
    益見被告李燕松、鄭春生於本件查獲前，已知悉本件運至高
    雄市之物為愷他命毒品。
  (5)被告李燕松於98年8 月13日13時8 分許與被告鄭春生之上開
    電話通聯中有下列對話情形：被告李燕松：「可能要去接的
    樣子，但是怎麼沒有寫字？他在打電話。」、被告鄭春生：
    「問看看。」、被告李燕松：「好，我問看看。」等語。另
    被告李燕松於98年8 月13日13時9 分許與被告鄭春生之上開
    電話通聯中有下列對話情形：被告李燕松：「要跟他拿東西
    ，卻在打電話，等誰打電話，等有夠久，現在叫他東西給我
    們，他在那裡打電話，說要等他們老大什麼的」、被告鄭春
    生：「對不對啦」、被告李燕松：「對啦」、被告鄭春生：
    「好啦，我聯絡」等語。可見上開被告李燕松與被告鄭春生
    於98年8 月12日20時51分許至98年8 月13日13時9 分許之上
    開數次通聯中，均無提及「謝旺霖」或代「謝旺霖」領貨，
    被告鄭春生亦無表示請被告李燕松代為領貨，被告李燕松亦
    無表示為被告鄭春生領貨，且由上開被告李燕松與被告鄭春
    生之98年8 月12日20時51分許、同年月13日零時16分許2 次
    通聯譯文連續觀察，可見被告李燕松為要「自己弄一下」、
    「叫少年仔拿去拆一拆，弄好」，以避免「斤兩出差錯」之
    測定重量分裝毒品作業，而要求被告鄭春生聯絡將本件愷他
    命毒品運至高雄市，將由被告李燕松與少年仔即被告顏俊卿
    （詳下述）一起接應，是本案愷他命毒品於98年3 月13日運
    至高雄市，係因被告李燕松之要求；參以上開通聯中，被告
    李燕松與被告鄭春生討論愷他命毒品之買賣價格，被告鄭春
    生更明白表示「如果只差一碼，就給他好了」，若被告李燕
    松、鄭春生僅係代他人接取本件貨品且不知為愷他命毒品，
    何有於接取前即談及愷他命毒品之價格並加以處分，且被告
    李燕松及被告顏俊卿接貨後，將對貨品進行「拆一拆」之分
    裝作業，若非被告李燕松、顏俊卿係為自己收取愷他命毒品
    ，何有任意加以拆開並費心測定重量加以分裝之理。由被告
    李燕松、鄭春生於事前已計畫對愷他命毒品加以分裝及買賣
    處分，益見被告李燕松於原審辯稱係代被告鄭春生領取愷他
    命毒品云云，被告鄭春生於原審所辯係代「謝旺霖」領取本
    件愷他命毒品云云，應屬卸責之詞，皆非可採。被告李燕松
    、鄭春生係為自己而聯絡、領取本件愷他命毒品甚明。又被
    告鄭春生於本院審理中另辯稱：這批第三級毒品是謝至豪在
    臺北時委託我介紹買主，毒品是謝至豪請人送去貨運行云云
    ，核與其先前所供不符，復無其他證據可資佐證，而謝至豪
    已於96年3 月29日遷出國外，且經本院按其原設籍地址傳訊
    未果，有其個人基本資料查詢結果、本院送達證書可參( 本
    院卷第307 、317 頁) ；準此，謝至豪早已於96年3 月間遷
    出國外，其如何能於98年8 月間在臺北委託被告鄭春生運送
    本件毒品愷他命？足見被告鄭春生所辯，不足採信。
  (6)基上各節，被告李燕松、鄭春生均明知本件貨品為愷他命毒
    品，仍基於運輸第三級毒品之犯意，由被告鄭春生聯絡後，
    經鄭文王、林景涼輾轉聯繫，由被告李承縉駕車自臺北市文
    景公司搬運輸送至高雄市○○○路778 號前路旁，由被告李
    燕松、顏俊卿接應一節，應可認定。
  (三)被告李燕松於上開與被告鄭春生之電話通聯中，提及由自己
    與「少年仔」一起接領本件愷他命毒品，並由自己及「少年
    仔」進行「弄一弄」之測定重量分裝作業，以免「斤兩出差
    錯」，詳如上述；被告李燕松所謂之「少年仔」即被告顏俊
    卿一節，經被告李燕松、顏俊卿供明在卷，且有被告李燕松
    所有記載與被告顏俊卿所持用行動電話門號相符之「少年00
    00000000」筆記1 張扣案可憑，又本件與被告李燕松到場接
    取愷他命毒品之人確為被告顏俊卿無誤，是被告顏俊卿即「
    少年仔」甚明。又本件愷他命毒品尚未運至高雄市前，被告
    李燕松即交付2000元與被告顏俊卿收受，以供被告顏俊卿開
    車接應愷他命毒品之油費及購買分裝愷他命毒品之塑膠袋，
    核與被告李燕松上開電話通聯中所談論與被告顏俊卿一起分
    裝愷他命毒品之內容相符，應可認定。由被告顏俊卿明知該
    2000元之用途並予收受，可見被告顏俊卿同意接取本件愷他
    命毒品並加以分裝。而被告李燕松早知本件貨品為愷他命毒
    品，且本件愷他命毒品數量驗後淨重即高達45公斤餘，價值
    不菲，而毒品罪刑責嚴重，於被告顏俊卿分裝時，必無從隱
    瞞本件貨品為愷他命毒品之事實，若非被告顏俊卿知悉該貨
    品為愷他命毒品，被告李燕松應無使被告顏俊卿接貨並進行
    分裝，以暴露自己毒品犯行之可能。又被告鄭春生於98年8
    月13日11時許撥打被告李燕松之上開門號0000000000號行動
    電話，通聯中有下列對話情形：被告鄭春生：「要繳貸款不
    夠錢，跟你拿萬五，有方便嗎？」、被告李燕松：「萬五，
    剛好有。」、被告鄭春生：「萬五有喔，好，那你拿給我，
    提早一點。」、被告李燕松：「好。」等語。另被告李燕松
    於接獲上開被告鄭春生電話通知後2 分鐘即98年8 月13日11
    時2 分許，即撥打被告顏俊卿之上開門號00 00000000 號行
    動電話，通聯中有下列對話情形：被告李燕松：「我跟你說
    喔」、被告顏俊卿：「嘿」、被告李燕松：「他們說要拿萬
    五元」、被告顏俊卿：「嘿」、被告李燕松：「萬五元…不
    然提早來現場（通訊監察報告表誤載為提早來清場）」、被
    告顏俊卿：「好」等語，有上開通訊監察作業報告表附卷可
    憑。就上開通聯中所提及之「萬五」或「萬五元」，係指用
    以支付文景公司運送本案愷他命毒品之運費1 萬8000元中之
    1 萬5000元（實際交付1 萬8000元），經被告鄭春生供稱：
    因要付貨車司機運費1 萬8000元，故打電話向被告李燕松借
    1 萬5000元等語（原審院二卷54頁），被告李燕松於聽聞上
    開通訊監察錄音後亦供稱：被告鄭春生叫我拿1 萬5000元作
    為貨車運費等語明確（偵一卷92反頁），可見被告李燕松經
    被告鄭春生上開電話通知而知悉運費及「提早一點」後，2
    分鐘內立即電話聯絡被告顏俊卿，告知運費金額，並要求提
    早到接貨現場。倘若被告顏俊卿僅為2000元之工資受被告李
    燕松之託到現場接貨，而未參與本件愷他命毒品運輸乙事，
    被告李燕松何須急於告知被告顏俊卿有關運費金額之事；參
    以1 萬5000元金額非小，於被告李燕松電話中僅簡單提及「
    他們說要拿萬五元」，被告顏俊卿對此未向被告李燕松追問
    確認何人要拿、為何要拿，亦未疑問被告李燕松為何須告知
    該1 萬5000元之事，可見被告顏俊卿對被告李燕松所談論之
    「萬五元」，係何項金額、為何支付及被告李燕松通知該金
    額之目的，均已知悉，益明被告顏俊卿與本件愷他命毒品運
    輸有利害關係，而知悉所運送之貨品為愷他命毒品。況被告
    李燕松於98年8 月13日9 時45分許以門號0000000000號行動
    電話撥打被告顏俊卿所持用門號0000000000號行動電話，相
    約在上開高雄市○○區○○路與民族路交岔口見面，於98年
    8 月13日10時19分高雄市○○區○○路與民族路交岔口二人
    見面時，由被告李燕松當面告知被告顏俊卿接取愷他命毒品
    之時間、地點，此經被告李燕松、顏俊卿供述明確，若非被
    告李燕松、顏俊卿均知悉所接收之貨品是不法之愷他命毒品
    ，被告李燕松何不於上開該日9 時45分許之電話聯絡中告知
    接貨之時間、地點，被告顏俊卿何不於該次通話中詢問即可
    ，何須費時費力當面告知。且本件須由被告顏俊卿駕駛上開
    自用小客車到場之原因，係要將運至高雄市之本件愷他命毒
    品，以該部車輛立即載送至他處，觀諸本案查扣之2 袋愷他
    命毒品，於查獲前其中一袋已由被告顏俊卿搬入上開自用小
    客車之後座亦明，此經被告李燕松、顏俊卿供承明確，且有
    查獲現場相片可參( 偵二卷第12、13頁) ，可見被告顏俊卿
    明知高雄市三民區○○○路778 號並非被告李燕松藏放該貨
    品之地點，惟該貨品既為貨運公司所運送，被告李燕松、顏
    俊卿應可要求該貨運公司直接運至其住家或正確存放地點即
    可，何須額外費力至路邊接取，若非被告顏俊卿明知該貨品
    為愷他命毒品，不宜直接運至被告李燕松或被告顏俊卿自己
    住家，以免遭查獲，何以未要求被告李燕松指示貨車直接載
    運至被告顏俊卿住處，以利其在家方便收貨，反而費力駕車
    外出接取之理。參以被告李燕松於本院審理中供陳：因為當
    天我要照顧小孩，所以我沒有時間接貨，才會請顏俊卿接貨
    ，我本來是貨車到之前就要離開，但是顏俊卿說他不認識司
    機也不認識車行，我怕他沒有辦法接貨，所以就陪著他等到
    運貨的車子來了之後，才離開，當時鄭春生說我沒有介紹好
    買主，叫我先接貨，再等他的電話指示等語觀之( 本院卷第
    36 2頁) ，被告李燕松應係要求被告顏俊接貨並暫為保管
    ，以等候被告鄭春生之電話指示。而本件愷他命毒品重量多
    達45公斤餘，量多價昂，衡諸常情，被告李燕松將如此鉅量
    之毒品交由被告顏俊接貨並保管，其本人則預計於被告顏
    俊接貨後離開，若非被告顏俊為知情共犯，被告李燕松
    當無甘冒被顏俊檢舉告發或將毒品扣留據為己有之風險，
    而完全信任被告顏俊單獨處理並保管本件毒品之理。是被
    告顏俊明知本件貨品為愷他命毒品，仍基於運輸第三級毒
    品之犯意，與被告李燕松共同至高雄市○○○路778 號路旁
    接應甚明。再者，被告顏俊所辯：李燕松叫我買垃圾袋裝
    古董云云，悖乎常情；按古董屬高價貴重之物品，通常係以
    保麗龍、氣泡塑膠、厚紙板、紙箱或報紙等物包裝保護，未
    見以垃圾袋包裝古董之情形；被告顏俊前揭所辯，並無可
    信。又依卷附調查局現場監控照片所示( 偵二卷第12、13頁
    ) ，並無被告顏俊出現時被告鄭春生即閃避至他處之情形
    ，故辯護人辯以：被告鄭春生在現場正與被告李燕松交談中
    ，見被告顏俊出現，即先躲避至他處掩人耳目，可見被告
    顏俊並非本案之共犯云云( 本院卷第126 頁) ，即無可採
    。被告顏俊卿辯稱不知本件貨品為愷他命毒品，應係飾責之
    詞，殊難採信。
  (四)被告李承縉於本案前擔任快遞運送工作已三、四年，於98年
    8 月13日8 時12分許臨時接獲林景涼電話指示，將本件愷他
    命毒品由臺北市文景公司開車運送至高雄市，其於駕駛上開
    自用小貨車運送前，曾在文景公司打開航空貨運袋查看該批
    來自大陸之罐裝貨品內容，此經被告李承縉供承在卷（偵一
    卷12反頁、103 頁、原審院三卷23頁），核與本件查獲時愷
    他命毒品之包裝情形相符，有查獲時現場相片可佐。可見被
    告李承縉知悉本件愷他命毒品之來源，且由被告李承縉擔任
    運送工作之三、四年經驗，應知不得擅自開啟客戶託運之物
    品，若非經林景涼告知貨品來源，並指示被告李承縉於起運
    前加以查看，被告李承縉應不可能知悉其來源，並於運送前
    開啟包裝查見內容之可能，若非被告李承縉明知該貨品為愷
    他命毒品，林景涼何有告知被告李承縉毒品來源，並積極要
    求查看愷他命毒品，致被告李承縉發現其毒品犯行之可能。
    又被告李承縉就本案運送收取運費1 萬8000元，經被告李承
    縉、鄭春生、李燕松供述明確，且有扣案現金1 萬8000元可
    憑，惟被告李承縉所運輸之路程，僅為臺北市文景公司沿高
    速公速至高雄市三民區○○○路778 號，所運物品僅為2 袋
    裝之貨物，並無複雜難尋之長程山路，亦無大量或甚重之物
    品，載運過程中亦無特別耗費之冰藏或保護處理，被告李承
    縉應知該次運費不致達1 萬8000元，若非被告李承縉知悉所
    運送者為不法之愷他命毒品，何有向被告李燕松收取高達1
    萬8000元運費之理。被告李承縉為林景涼運輸本件貨品時，
    不知收件人為何人，於98年8 月13日13時8 分許駕車載送到
    達高雄市三民區○○○路778 號前時，被告李燕松、顏俊卿
    到場向其表示領貨，被告李承縉不願交付，須待林景涼於同
    日13時11分許之電話指示後始交付，交付時未要求被告李燕
    松、顏俊卿於書面上簽收等情，經被告李承縉、李燕松、顏
    俊卿供明在卷（原審院二卷47、185 、201 、202 頁、原審
    院三卷13頁），且有上開通訊監察報告書及被告李承縉所持
    用門號0000000000號行動電話雙向通聯查詢資料可憑。文景
    公司既為貨運公司，被告李承縉自稱為文景公司送貨，依正
    常運送流程，應有收件人姓名及供收貨人簽認之簽收單，若
    非被告李承縉知悉本件貨品為不法之愷他命毒品，何以不於
    運送前問明收件人姓名以利送交，於交貨時何以不要求被告
    李燕松、顏俊卿簽收以明責任，且被告李燕松、顏俊卿於98
    年8 月13日13時8 分許出面領貨時，由被告李燕松當時詢問
    被告李承縉有無貨品要送交，此經被告李燕松、李承縉供證
    明確，由被告李燕松、顏俊卿於約定交貨時間出現交貨地點
    且正確要求交付貨品等情形，應足使被告李承縉判斷其為接
    貨之人，惟被告李承縉仍拒絕交貨，必待林景涼聯絡指示後
    ，始肯交貨，明顯異於一般貨運送貨方式，可知被告李承縉
    知悉本件貨品為大量且高價之愷他命毒品，故於交貨時如此
    謹慎。又被告李承縉非文景公司員工，文景公司現職貨車司
    機有二、三人，此經被告李承縉供明在卷（偵一卷72反頁）
    ，現時市場上有眾多貨運行號可提供便利之運輸服務，為眾
    所週知，且本件愷他命毒品量大價高，利害重大不容有誤，
    林景涼於考量運輸方式時必相當慎重，由林景涼未將本件愷
    他命毒品指派文景公司之司機運送，亦未利用一般運貨服務
    ，而於98年8 月13日8 時8 分許接獲鄭文王要求運送之電話
    後，4 分鐘內之同日8 時12分許即聯絡被告李承縉運送量大
    價高之愷他命毒品，若非因被告李承縉深得林景涼信任而知
    悉貨品為愷他命毒品，何以林景涼不就近指示其他文景公司
    正職司機加以運送或利用其他便利之貨運服務，反而要求與
    文景公司無關之被告李承縉之理。是被告李承縉明知本件貨
    品為愷他命毒品，仍基於運輸第三級毒品之犯意，依林景涼
    指示，駕駛上開自用小貨車，自臺北市文景公司起運至高雄
    市○○○路77 8號路旁，交付被告李燕松、顏俊卿甚明，被
    告李承縉辯稱不知本件貨品為愷他命毒品，應非可採。
  (五)按共同正犯間意思之聯絡，不限於事前有所謀議，於行為當
    時有共同犯意之聯絡者，亦屬之，其表示之方法，亦不以明
    示通謀為必要，即相互間有默示之合致，亦無不可；復不以
    數人間直接發生者為限，即有間接之聯絡者，亦包括在內；
    又共同正犯間並非僅就其自己所實行犯罪行為負其責任，在
    犯意聯絡之範圍內，對於他共同正犯所實行犯罪行為，亦應
    共同負責（最高法院73年台上字第2364號、77年台上字第21
    35號判例、98年度台上字第130 號判決意旨參照）。本件被
    告李燕松、鄭春生、李承縉、顏俊卿均明知所運送之物為愷
    他命毒品，仍由被告李燕松聯絡被告鄭春生後，經被告鄭春
    生聯絡鄭文王，再由鄭文王聯絡林景涼，林景涼聯絡被告李
    承縉駕車將本件愷他命毒品運輸至高雄市○○○路778 號，
    由被告李燕松聯絡被告顏俊卿共同至上開地點接應愷他命毒
    品，由被告顏俊卿駕駛上開自用小客車以為接應，並由被告
    顏俊卿將本件所運至之愷他命毒品中1 袋，搬上該接應之自
    用小客車，縱被告李燕松、鄭春生、顏俊卿、李承縉就所聯
    絡對象以外之人，並不相識，亦無直接聯絡情形，惟其4 人
    與鄭文王、林景涼彼此間就將本件愷他命毒品由臺北市文景
    公司運送至高雄市○○○路778 號之運輸犯行，經由上開間
    接聯絡方式已有意思合致，並互相利用他人之行為，構成運
    輸第三級毒品愷他命之結果，依上開說明，足認參與聯絡、
    運送及接應之被告李燕松、鄭春生、顏俊卿、李承縉及鄭文
    王、林景涼間，有以自己之行為或利用他人之行為，運輸本
    件愷他命毒品之犯意聯絡。被告李燕松之辯護人辯以：李燕
    松僅係介紹買主而已，並無運送毒品之犯意聯絡及行為分擔
    云云，及被告鄭春生供陳：林景涼、鄭文王不知道運輸之貨
    品是愷他命毒品云云，均不足採。
  (六)綜上，被告李燕松、鄭春生、顏俊卿、李承縉之上開辯解，
    均非可採。本件事證明確，被告等共同運輸本件愷他命毒品
    之犯行，均堪認定。
三、論罪科刑
  (一)按毒品危害防制條例第4 條業經立法院三讀修正通過並經總
    統於98年5 月20日公布，同條例第36條雖規定：本條例自公
    布後6 個月施行，惟該條規定係指87年將肅清煙毒條例修正
    為毒品危害防制條例時之規定，與本次修正無關，是此次修
    正依中央法規標準法第14條之規定，應自總統公布後3 日生
    效。本件被告李燕松、鄭春生、顏俊卿、李承縉共同運輸愷
    他命毒品之行為時係98年8 月13日，已在上開98年5 月20日
    修正公布之毒品危害防制條例生效之後，應適用現行之毒品
    危害防制條例，無新舊法比較問題，合先述明。
  (二)核被告李燕松、鄭春生、顏俊卿、李承縉所為，均係犯毒品
    危害防制條例第4 條第3 項之運輸第三級毒品罪。按毒品危
    害防制條例所謂之「運輸」，係指本於運輸意思而搬運輸送
    而言，不以自國外輸入國內或自國內輸出國外者為限，其在
    「國內運送」者，亦屬之，倘其有此意圖者，一有搬運輸送
    之行為，犯罪即已成立，並非以運抵目的地為完成犯罪之要
    件，因此應以起運為其著手，以運離現場為其既遂（最高法
    院98年度台上字第3007號、99年度台上字第358 號判決意旨
    參照）。本件被告李承縉基於運輸第三級毒品愷他命之意思
    ，駕駛上開自用小貨車，自臺北市○○區○○街178 號1 樓
    之文景公司起運，沿國道一號高速公司運至高雄市○○○路
    778 號卸貨時遭查獲，顯已運離文景公司之起運現場，依上
    開說明，本件運輸毒品之行為業已既遂，至被告李燕松、顏
    俊卿於高雄市○○○路778 號接應本件愷他命毒品後，尚未
    離開即遭查獲，仍無礙於本件運輸毒品既遂之認定。本件查
    扣之愷他命毒品純質淨重合計為4 萬3043.39 公克，有上開
    鑑定書可憑，已逾毒品危害防制條例第11條第5 項所定持有
    第三級毒品純質淨重20公克以上，惟被告李燕松、鄭春生、
    顏俊卿、李承縉為運輸第三級毒品愷他命而持有愷他命毒品
    之低度行為，為運輸第三級毒品愷他命之高度行為所吸收，
    不另論罪。又被告李燕松、鄭春生、顏俊卿及李承縉與鄭文
    王、林景涼間就上開運輸第三級毒品犯行，有犯意聯絡及行
    為分擔，均為共同正犯，應就全部犯罪事實負共同正犯之責
    。檢察官移送併辦（98年度偵字第35535 號）部分，經核與
    被告李燕松、鄭春生、顏俊卿、李承縉所犯原起訴運輸第三
    級毒品愷他命為同一案件，為起訴效力所及，本院自應一併
    審理。
四、被告等犯罪事證明確，原判決依據毒品危害防制條例第4 條
    第3 項、第19條第1 項，刑法第11條、第28條、第38條第1
    項第1 款規定，並審酌被告李燕松、鄭春生、顏俊卿、李承
    縉均明知愷他命係毒品危害防制條例列管之第三級毒品，危
    害社會秩序及國人身體健康至鉅，猶共同運輸，欠缺守法觀
    念，且驗後淨重達45.74704公斤，數量龐大，倘流入市面，
    對社會及國人之健康危害甚大，犯後均否認犯行( 被告李燕
    松、鄭春生於原審法院審理中並未認罪) ，未能體認自己行
    為偏誤，且本件愷他命毒品係被告李燕松要求被告鄭春生後
    而運輸至高雄市，並由被告李燕松指示被告顏俊卿加以接應
    後分裝，被告李燕松應屬主導地位，被告鄭春生、顏俊卿依
    被告李燕松指示從事犯行，情節較輕，被告李承縉臨時依林
    景涼指示而運輸毒品，情節亦較輕等一切情狀，認公訴人對
    被告四人均求刑有期徒刑15年，均屬過重，分別量處被告李
    燕松有期徒刑10年、被告鄭春生有期徒刑9 年6 月、被告顏
    俊有期徒刑9 年6 月、被告李承縉有期徒刑9 年，並敘明
    按毒品危害防制條例第18條後段應沒入銷燬之毒品，專指查
    獲施用或持有之第三、四級毒品而言；倘係查獲製造、運輸
    、販賣、意圖販賣而持有、以非法方法使人施用、引誘他人
    施用或轉讓第三、四級毒品，既屬同條例相關法條明文規定
    處罰之犯罪行為，即非該條項應依行政程序沒入銷燬之範圍
    。又同條例第19條第1 項所定「供犯罪所用或因犯罪所得之
    物」，係指犯第4 條至第9 條、第12條、第13條或第14條第
    1 項、第2 項之罪所用或所得之物，不包括毒品本身在內，
    是尚不得援用此項規定為第三、四級毒品之沒收依據。再同
    條例對於查獲之製造、運輸、販賣、意圖販賣而持有、以非
    法方法使人施用、引誘他人施用及轉讓第三、四級毒品之沒
    收，並無特別規定，如其行為已構成犯罪，則該毒品即屬不
    受法律保護之違禁物，應回歸刑法之適用，依刑法第38條第
    1 項第1 款之規定沒收之，始為適法（最高法院96年台上字
    第884 號判決意旨參照）。扣案之愷他命毒品經送驗結果含
    第三級毒品愷他命成分（驗後淨重合計4 萬5747.04 公克）
    ，依上開說明應屬違禁物，爰依刑法第38條第1 項第1 款及
    共犯責任共同原則，於各被告宣告刑項下諭知沒收，至鑑驗
    耗損之毒品因已滅失，自無庸另予宣告沒收。扣案之裝盛愷
    他命毒品之59個塑膠罐及2 個航空貨運袋，均經被告李承縉
    交付被告李燕松、顏俊卿，足認均為被告所有之物，供運輸
    本件毒品時盛裝、包裝愷他命之用，又扣案被告李燕松所有
    門號0000000000000 號、0000000000號行動電話各1 具（均
    含SIM 卡）、記載「少年0000000000」之筆記1 張、被告鄭
    春生所有門號0000000000000 號行動電話1 具（含SIM 卡）
    、記載收取愷他命毒品之地址「民族一路778 號」之筆記1
    張、被告顏俊卿所有門號0000000000號行動電話、被告李承
    縉所有門號0000000000號行動電話各1 具（均含SIM 卡）均
    為供聯絡運輸本件愷他命毒品所用，有通訊監察報告書及行
    動電話雙向通聯查詢資料可憑，並經本院詳查認定如上，爰
    依毒品危害防制條例第19條第1 項及共犯責任共同原則，於
    各被告宣告刑項下諭知沒收。又按毒品危害防制條例第19條
    第1 項規定，犯運輸毒品罪者，其犯罪所得之財物，均沒收
    之，係採義務沒收主義，故其犯罪所得之對價，不問其中成
    本若干，利潤多少，均應全部諭知沒收，以貫徹政府查禁煙
    毒之決心，並符立法本旨（98年度台上字第3810號判決意旨
    參照）。準此，扣案之被告李燕松交付被告顏俊卿供接應毒
    品汽車油費、購買分裝毒品塑膠袋之2000元，及扣案之被告
    李燕松交付被告李承縉運輸本件毒品之運費1 萬8000元，不
    問其中成本、利潤多少，分別為被告顏俊卿、李承縉因本件
    運輸愷他命毒品所得之財物，惟尚非其他共犯之犯罪所得，
    爰依毒品危害防制條例第19條第1 項，分別於被告顏俊卿、
    李承縉宣告刑項下諭知沒收。至被告李承縉駕駛所用車牌號
    碼3213-QY 號自用小貨車，登記車主為卉瑩企業社，有車籍
    查詢資料在卷可參，難認為被告所有；被告顏俊卿所有車牌
    號碼YP-8690 號自用小客車，係在高雄市○○○路778 號等
    待接貨所用，非本件由臺北市文景公司運輸愷他命毒品至高
    雄市○○○路778 號所用交通工具；另扣案之被告李燕松所
    有電話號碼筆記1 張、被告鄭春生所有電話號碼筆記1 張、
    鄭春生所有門號0000000000號行動電話、顏俊卿所有門號00
    00000000號行動電話、李承縉所有門號00 00000000 號行動
    電話各1 具（均含SIM 卡）均與本件運輸愷他命毒品無關，
    爰均不予沒收。另門號0000000000000 號、門號0000000000
    000 號行動電話，分別為鄭文王、林景涼用以聯絡本件運輸
    毒品犯行，惟無證據證明該2 支行動電話為共犯鄭文王、林
    景涼或本件被告所有，亦均不予沒收。
五、經核原判決認事用法均無違誤，量刑亦稱妥適。被告李燕松
    、鄭春生於本院審理中雖坦認犯行，惟其2 人於調查局、檢
    察官偵查中及原審法院審理時均否認犯行，飾詞卸責，經檢
    調機關及原審法院投入大量之時間、精力查證，浪費司法資
    源，待原審法院重判後，始於本院審理中認罪以求輕判，其
    2 人心存僥倖，並無足取，尚難因此遽認原判決有何違誤或
    量刑不當之處，不足以構成撤銷原判決之理由。被告李燕松
    、鄭春生上訴意旨指摘原判決量刑過重，被告顏俊、李承
    縉上訴意旨否認犯行，均無理由，應予駁回。
六、被告李承縉經合法傳喚，無正當之理由未於本院審判期日到
    庭，爰不待其陳述，逕行判決。
據上論結，應依刑事訴訟法第368 條、第371 條，判決如主文。
本案經檢察官高碧霞到庭執行職務。
中    華    民    國  100     年    1     月    27    日
                  刑事第九庭    審判長法  官   莊秋桃
                                      法  官   田平安
                                      法  官   范惠瑩
以上正本證明與原本無異。
如不服本判決應於收受本判決後10日內向本院提出上訴書狀，其
未敘述上訴理由者，並得於提起上訴後10日內向本院補提理由書
狀（均須按他造當事人之人數附繕本）「切勿逕送上級法院」。
中    華    民    國  100     年    1     月    27    日
                                      書記官   戴育婷
附錄本件判決論罪科刑法條：
毒品危害防制條例第4條
製造、運輸、販賣第一級毒品者，處死刑或無期徒刑；處無期徒
刑者，得併科新臺幣2 千萬元以下罰金。
製造、運輸、販賣第二級毒品者，處無期徒刑或7 年以上有期徒
刑，得併科新臺幣1 千萬元以下罰金。
製造、運輸、販賣第三級毒品者，處五年以上有期徒刑，得併科
新臺幣7 百萬元以下罰金。
製造、運輸、販賣第四級毒品者，處3 年以上10年以下有期徒刑
，得併科新臺幣3 百萬元以下罰金。
製造、運輸、販賣專供製造或施用毒品之器具者，處1 年以上7
年以下有期徒刑，得併科新臺幣1 百萬元以下罰金。
前5項之未遂犯罰之。